臺灣高等法院臺中分院刑事判決                    九十一年度上易字第六六六號
    上  訴  人  臺灣彰化地方法院檢察署檢察官
    被      告  甲○○
右上訴人因被告竊盜案件，不服臺灣彰化地方法院九十年度易字第一六八四號，中華
民國九十一年一月二十四日第一審判決（聲請案號：臺灣彰化地方法院檢察署九十年
度偵字第六一四七號，本件公訴人原係聲請簡易判決，原審認不宜以簡易判決處刑，
改依通常程序審理），提起上訴，本院判決如左：
      主  文
上訴駁回。
      理  由
一、本案經本院審理結果，認第一審判決認事用法均無不當，應予維持，並引用第一
    審判決書記載之證據及理由（如附件）。
二、上訴意旨略以：原審判決被告無罪，係以被告持有機車之原因不只一端，有可能
    係被告所竊取，亦有可能係被告所侵占之遺失物，更有可能是被告所故買或收受
    之贓物，是在無積極證據輔證機車確係被告下手行竊，尚不能僅因機車在被告之
    持有中，即推論該機車係被告所竊。惟查：(一)被告於審判中供稱：機車係於查
    獲前三天在遊藝場借的，彼此間沒有約定何時還車，亦找不到借機車之朋友等語
    。然被告歷經警訊、偵查及審判過程多月，迄今均未能提供所謂「阿明」者之年
    籍資料一節觀之，被告對「阿明」顯然非常陌生，而該機車外表及功能甚佳，有
    照片四張附卷可參，可見為有價值之物，衡諸常情，一般不相熟之人豈有任意出
    借，而未約定還車時、地之理，堪認被告所辯係向「阿明」借車云云，應為臨訟
    杜撰之詞，不可採信。且凡竊盜案中，適被害人親自目睹其物遭竊，而能指認被
    害人者幾希，在此情況下，如依原審所論，除被告自白外，其只需以向任何不詳
    之人所借置辯，即均無成立竊盜之可能，是此論理法則實與社會大眾之法感認知
    大相逕庭，恐遭譏議；(二)又查，縱原審認被告持有機車尚有多款原因，然此僅
    為推測之詞，至被告究係如何持有機車，仍應以調查所得之憑證為判斷之基礎。
    然縱觀全卷，被告自始至終均未舉出「阿明」者以供查證，且亦否認知悉為贓車
    ，原審在無其他佐證下，如何依被告之供述，即推論被告並非行竊者，而係收受
    贓物，實屬可疑，故原審未盡調查之能事已甚明瞭。是原審認定事實既有上述之
    違法，自難認原判決妥適等語。
三、按檢察官就被告犯罪事實，應負舉證責任，並指出證明之方法，新修正（九十一
    年二月八日公布）之刑事訴訟法第一百六十一條第一項定有明文。經查，本件公
    訴人認被告涉犯竊盜罪嫌，無非係以「被告持有贓車」為其唯一之論據，然就被
    告究係於何時、何地，以何方法竊取該車，均未提出任何證據以資證明。而被害
    人丙○○僅係發現機車何時遭竊，但究為何人於何時所竊，亦無從知悉等情，亦
    據丙○○於原審時證述屬實。而持有贓車之原因甚多（詳如原審判決書所載），
    公訴人僅憑被告持有贓車，即認被告係行竊者，似嫌率斷。是原審因而諭知被告
    無罪之判決，核無違誤。上訴人在本院未提出其他有利之證據及辯解，仍執前詞
    指摘原判決不當，其上訴無理由，應予駁回。
據上論斷，應依刑事訴訟法第三百七十三條、第三百六十八條，判決如主文。
本案經檢察官乙○○到庭執行職務。
中      華      民      國      九十一   年       五      月    十六    日
                                    臺灣高等法院臺中分院刑事第十庭
                                          審判長法  官  林  照  明
              法  官  盧  江  陽
                                                法  官  蔡  名  曜
右正本證明與原本無異。
不得上訴。
                                                書記官  許  哲  禎
中      華      民      國      九十一   年       五      月     二十   日
                                                                        Ｉ
